【裁判字號】    98,交聲,4318
【裁判日期】    981229
【裁判案由】    交管條例聲異
【裁判全文】
臺灣板橋地方法院交通事件裁定        98年度交聲字第4318號
原處分機關  交通部公路總局臺北區監理所
異  議  人
即受處分人  甲○○
上列受處分人因違反道路交通管理處罰條例案件，對於交通部公
路總局臺北區監理所中華民國98年11月19日所為之北監自裁字第
裁40-A00XBN749號處分（原舉發案號：北市警交大字第
A00XBN749 號）聲明異議，本院裁定如下：
    主  文
異議駁回。
    理  由
一、原處分意旨略以：異議人即受處分人甲○○於民國98年7 月
    11日下午3 時58分許，駕駛車牌號碼EG-7476 號自小客貨車
    ，行經臺北市○○○路與市○○道口之行人穿越道時，因遇
    有行人穿越，不暫停讓行人先行通過，經臺北市政府警察局
    大同分局警員以北市警交大字第A00XBN749 號違反道路交通
    管理事件通知單當場舉發，爰依道路交通管理處罰條例第44
    條第2 項規定，裁處罰鍰新臺幣（下同）3,600 元等語。
二、聲明異議意旨略以：本件異議人未收到舉發單，且當時開單
    員警亦未告知異議人應到案處所及日期，導致本件遭裁罰最
    高額，為此聲明異議，請求撤銷原處分云云。
三、按汽車駕駛人，駕駛汽車，行經行人穿越道有行人穿越時，
    不暫停讓行人先行通過者，處1200元以上3600元以下罰鍰。
    道路交通管理處罰條例第44條第2 項定有明文。次按行為人
    有違反道路交通管理處罰條例之情形者，應填製舉發違反道
    路交通管理事件通知單，並於被通知人欄予以勾記，其係當
    場舉發者，應填記駕駛人或行為人姓名、性別、出生年月日
    、地址、身分證統一編號及車主姓名、地址、車牌號碼、車
    輛種類。被查獲之駕駛人或行為人為受處分人時，應於填記
    通知單後將通知聯交付該駕駛人或行為人簽名或蓋章收受之
    ；拒絕簽章者，仍應將通知聯交付該駕駛人或行為人收受，
    並記明其事由及交付之時間；拒絕收受者，應告知其應到案
    時間及處所，並記明事由與告知事項，視為已收受，違反道
    路交通管理事件統一裁罰基準及處理細則第11條第1 項第1
    款亦有規定。
四、經查：本案異議人前開違規情節，業經證人即舉發警員鄭永
    銘於本院調查時到庭具結證述明確，並有採證照片2 張、臺
    北市政府警察局直式、橫式舉發違反道路交通管理事件通知
    單各1 紙在卷可稽，復為異議人所不爭執，此部分自足認定
    。又本件員警鄭永銘攔停異議人製單舉發之經過，亦據證人
    鄭永銘於本院調查時證稱：當時伊看到車牌號碼EG-7476 號
    自小客貨車沿著重慶北路北向西欲右轉，且右轉時未暫停禮
    讓行人即強行通過，伊見狀隨即拍照採證，並攔停該車，伊
    出示採證畫面給駕駛人即異議人觀看，當時異議人並不承認
    其有未禮讓行人之違規行為，辯稱當時有行人揮手表示讓其
    通過，惟伊在現場並未看到這個情形，採證照片上亦未顯示
    此種情形，當時伊依法告發，並請異議人簽收舉發單，異議
    人以上開事由表示拒絕簽收，伊便告知異議人本件違規地點
    、事由、應到案之處所及時間，並記載在舉發通知單上。當
    時伊持掌上型電腦製作之直立式舉發單有兩聯，伊另有以手
    寫方式在舉發單空白處註明已於16時5 分告知異議人權利，
    之後伊有將舉發單出示給異議人看，並將紅單之項目唸給異
    議人聽，依照違反道路交通管理事件統一裁罰基準及處理細
    則之規定，拒絕簽收之案件不會再另行通知，伊亦有告知異
    議人不會再另行寄發舉發通知單等語甚詳（見本院98年12月
    16日訊問筆錄），而觀諸卷附直式違反道路交通管理事件通
    知單，其上空白處確有以手寫方式註明「拒簽收，事由：行
    人穿越上左右側行人招手。於16時05分告知權利」等語，核
    與證人鄭永銘前開證詞相符，又警員執行公務時，本身即受
    有行政懲處責任之監督，其到庭具結作證，更係以刑事責任
    擔保其證言之真實性，是證人鄭永銘上開證詞，應堪採信。
    由此觀之，本件因異議人拒絕簽收舉發違反道路交通管理事
    件通知單，鄭永銘已依法告知異議人本案違規事由、應到案
    之日期及處所，並在通知單上記明異議人拒絕簽收之事由與
    已告知異議人權利等事項，揆諸前揭規定，應視為異議人已
    收受該舉發通知單而完成送達，舉發單位自無須另將舉發通
    知單郵寄異議人，而異議人既考領有合法駕駛執照，對上開
    交通法規亦不得諉為不知。再者，本件異議人乃係經當場舉
    發，其未於本件應到案期限即98年7 月27日前到案，原處分
    機關以其違反道路交通管理處罰條例第44條第2 項規定，並
    參酌違反道路交通管理事件統一裁罰基準表之規定，裁處異
    議人最高罰鍰3600元，於法並無不合。
五、綜上所述，本件異議人前開違規事證足堪認定，原處分機關
    依據前揭道路交通管理處罰條例第44條第2 項及違反道路交
    通管理事件統一裁罰基準表之規定，裁處異議人罰鍰3600元
    ，核無違誤。本件異議人之異議為無理由，應予駁回。
中    華    民    國    98    年    12    月    29    日
                      交通法庭  法  官  吳佳穎
以上正本證明與原本無異
如不服本裁定應於送達後5日內向本院提出抗告狀
                                書記官  黃炎煌
中    華    民    國    98    年    12    月    29    日


司法院資訊處製作；財團法人民間司法改革基金會備份。
